【裁判字號】    99,抗,18
【裁判日期】    990702
【裁判案由】    本票裁定
【裁判全文】
臺灣嘉義地方法院民事裁定  99年度抗字第18號
抗  告  人  乙○○○○○○
相  對  人  甲○○
上列當事人間有關本票裁定事件，抗告人對於中華民國99年4月7
日本院嘉義簡易庭98年度司票字第788 號裁定提起抗告，本院裁
定如下：
    主  文
抗告駁回。
抗告費用新台幣壹仟元由抗告人負擔。
    理  由
一本件抗告意旨略以：抗告人雖曾任職於訴外人阿諾物流事務有
  限公司，惟僅止於倉管事務，負責進出貨事項，任職僅2 年即
  離職，從未入股該公司，亦未簽名於同意書，印章更非抗告人
  授權蓋用，因而對本院嘉義簡易庭於民國99年4月7日裁定提出
  抗告等語。
二按提起抗告，應於裁定送達後10日內之不變期間內為之；又提
  起抗告如逾抗告期間者，原法院應以裁定駁回之，民事訴訟法
  第487條、第495條之1及第442條第1 項分別定有明文；又抗告
  及再抗告，除本法另有規定外，準用民事訴訟法關於抗告程序
  之規定，非訟事件法第46條亦有明文。準此，有關非訟事件之
  抗告，自應準用民事訴訟法關於遵守抗告不變期間之規定，否
  則其抗告即難認合法。
三經查，本院嘉義簡易庭前於98年12月11日以98年度司票字第78
  8 號裁定准許本票強制執行後，抗告人於98年12月21日收受上
  開裁定，惟抗告人遲至99年3 月22日始具狀對上揭裁定提出抗
  告，因已逾前述10日之抗告期間，而經本院嘉義簡易庭於99年
  4月7日以裁定駁回其抗告等情，有前揭裁定及送達證書在卷可
  稽。今抗告人對於前述99年4月7日駁回其抗告之裁定提起抗告
  ，惟僅泛言未曾簽章同意入股訴外人阿諾物流事務有限公司云
  云，然對於先前抗告未遵守法定不變期間乙節並未有任何說明
  ，則本院嘉義簡易庭99年4月7日之原裁定以抗告人未遵守抗告
  之不變期間為由，認定其抗告不合法，而駁回抗告人之抗告，
  其認事用法均無違誤，抗告人猶執前詞提起抗告，難認為有理
  由。從而，抗告人指摘原裁定不當，聲明廢棄，自有未洽，應
  予駁回。
四對於非訟事件，依法應由關係人負擔費用者，法院裁定命關係
  人負擔時，應一併確定其數額，為非訟事件法第24條第1 項所
  明定，而本件抗告程序費用額，依非訟事件法第17條規定徵收
  費用為新台幣1,000元，故確定如主文第2項所示金額。
五據上論結，本件抗告為無理由，依非訟事件法第46條、第21條
    第2項、第24條第1項，民事訴訟法第495條之1第1項、第449
    條第1項、第95條、第78條，裁定如主文。
中    華    民    國    99    年    7     月    2    日
                    民事第一庭審判長法  官 林世芬
                                    法  官 林望民
                                    法  官 周俞宏
以上正本係照原本作成
依非訟事件法第45條第1項規定，不得再抗告
中    華    民    國    99    年    7    月     2    日
                        書記官  劉怡欣

司法院資訊處製作；財團法人民間司法改革基金會備份。
